臺灣臺北地方法院交通事件裁定　　　　 94年度交聲字第700號
　　原處分機關　臺北市交通事件裁決所
　　聲明異議人
　　即受處分人　甲○○
上列受處分人因違反道路交通管理處罰條例案件，對於臺北市交
通事件裁決所中華民國94年6 月28日所為之處分（原處分案號：
北市交裁二字第裁22-1AA401779號），聲明異議，本院裁定如下
：
        主  文
原處分撤銷。
甲○○汽車駕駛人停車時，在道路收費停車處所停車，不依規定
繳費，處新臺幣陸佰元罰鍰。
        理  由
一、按汽車駕駛人停車時，在道路收費停車處所停車，不依規定
    繳費者，處新臺幣（下同）6 百元以上1 千2 百元以下罰鍰
    ，道路交通管理處罰條例第56條第1 項第11款定有明文。
二、本件聲明異議人即受處分人甲○○所有之2921-JM 號自用一
    般小客貨車，於民國94年5 月16日下午1 時45分許，在臺北
    市○○○路○ 段47號旁編號001 之投幣式收費限時停車位停
    車未依規定繳費，經臺北市停車管理處交通助理員以受處分
    人有違反道路交通管理處罰條例第56條第1 項第11款規定之
    行為，當場拍照採證後掣單逕行舉發，嗣舉發通知單送達於
    受處分人後，受處分人於舉發通知單上所載應到案日期（即
    94年6 月19日）前，向原處分機關提出申訴，經原處機關函
    請舉發單位停車管理處調查結果，因認受處分人確有前開違
    規事實，乃依前揭道路交通管理處罰條例第56條第1 項第11
    款、違反道路交通管理事件統一裁罰標準表之規定，於94年
    6 月28日裁處罰鍰6 百元。
三、受處分人就其所有之車號2921-JM 自用小客貨車於前揭時地
    在道路收費停車處所之限時停車位停車，未能依照時限投幣
    等情不諱，然仍矢口否認有任何違反道路交通管理處罰條例
    規定之行為，辯稱：伊該時先在投幣器內投入10元硬幣，欲
    再投入第二枚10元硬幣時，機器即故障，硬幣未能進入投幣
    器，當天即經電話、並以傳真方式告知，實不應為裁罰云云
    。經查：
  (一)臺北市○○○路○ 段47號前所設置之投幣式收費停車格，係
    屬「限時停車位」，15分鐘收費10元，每次投幣最多1 個小
    時，逾時不得補繳費，未依規定繳費者，以違規停車處罰。
    受處分人於上揭時地將前開車輛停放於限時停車位內，未能
    依照限時投幣規定投幣進入投幣器之事實，除據受處分人坦
    承不諱外，並有現場採證照片2 幀在卷可稽；觀諸採證照片
    所示編號001 之投幣器螢幕，並無時間顯示，表示受處分人
    所有上開自用小客車停車時若非自始未投幣繳費，即係停車
    已逾繳費後之限時停車時間，是前開違規事實堪以認定。
  (二)受處分人雖辯稱：已依規定投幣，係機器故障，硬幣無法進
    入云云。惟經本院依職權調取該投幣器之投幣記錄查知：該
    投幣器於94年5 月14日、5 月16日均能正常投幣，於前揭舉
    發時間之前「下午1 時20分」、之後「下午2 時12分」，均
    有正常之10元硬幣投幣記錄，並於更前之「中午12時18分」
    、更後之「下午3 時16分」、「下午7 時3 分」亦有「同一
    時間投入2 至3 枚10元硬幣、或5 元硬幣」之連續投幣記錄
    等情，此有該投幣器各區段計時器94年5 月14日、5 月16日
    故障紀錄表在卷可參；且該投幣器於94年5 月間僅有3 次通
    報請修記錄，分別為：5 月3 日修小門、5 月20日、5 月23
    日停用，並無受處分人停車之「5 月16日」，且距該日有相
    當期間，此有修繕公司增通盛股份有限公司工程部計時器維
    修日報表、錶具故障確認單在卷可查；是前開投幣器運作係
    屬正常，並無受處分人所指「無法連續投幣」之情形。受處
    分人徒以：投幣器故障云云置辯，尚難推翻上開採證照片所
    示信而有據之證據信憑度，自無可採。
四、綜上所述，受處分人確有停車未依規定繳費之行為，從而原
    處分機關以受處分人違反道路交通管理處罰條例第56條第1
    項、違反道路交通管理事件統一裁罰標準規定裁處異議人罰
    鍰，固非無見，惟如前所述，受處分人係違反同條例第56條
    第1 項第11款之規定，然本件原處分機關於裁決書中認定係
    違反同條例第56條第1 項第9 款「停車時間不依規定」，即
    難認為允洽，本件受處分人之異議雖無理由，惟原處分既有
    不當，自應由本院將原處分撤銷，仍以受處分人有違反道路
    交通管理處罰條例第56條第1 項第11款之行為，科處其6 百
    元罰鍰如主文第2 項所示，以資適法。
據上論斷，應依道路交通案件處理辦法第20條前段，裁定如主文
。
中　　華　　民　　國　　94　　年　　8 　　月　　23　　日
                  臺灣臺北地方法院交通法庭
                                    法  官  郭惠玲
如不服本裁定，應於裁定送達後5 日內向本院提出抗告狀。
上正本證明與原本無異。
                                    書記官  鄭雅文
中　　華　　民　　國　　94　　年　　8 　　月　　25　　日
